臺灣高等法院臺南分院刑事判決
　　　　　　　　　　　　　　　　 94年度上訴字第764號　Ａ
上　訴　人　臺灣嘉義地方法院檢察署檢察官
上　訴　人
即　被　告　甲○○
上列上訴人因毒品危害防制條例案件，不服臺灣嘉義地方法院94
年度訴字第267號中華民國94年6月30日第一審判決（起訴案號：
臺灣嘉義地方法院檢察署94年度毒偵字第399號），提起上訴暨
該署檢察官移送併案審理（94年度毒偵字第887號），本院判決
如下：
    主  文
原判決撤銷。
甲○○連續施用第一級毒品，處有期徒刑拾月。扣案第一級毒品
海洛因零點零肆公克、海洛因壹包（毛重零點肆公克）均沒收銷
燬，毒品空包裝重零點貳壹公克及注射針筒壹支均沒收。
    事  實
一、甲○○前因施用毒品案件，經臺灣桃園地方法院裁定送觀察
    、勒戒後，認有繼續施用毒品傾向，由同院裁定，經臺灣桃
    園地方法院檢察官以88年度戒執1字第1227號，送交強制戒
    治後，於89年4月1日因停止戒治付保護管束，於89年10月11
    日期滿而執行完畢。詎仍不知悔改，基於施用第1級毒品之
    概括犯意，自94年3月間某日起至94年3月21日晚間8時許止
    ，在嘉義市之不特定處所，外面的公共場所的廁所施用海洛
    因，每2、3天施用1次，連續施用第1級毒品海洛因多次。嗣
    於94年3月22日晚間11時許，經警在嘉義市○○○路軍輝橋
    上盤查，當場扣得海洛因1小包淨重0.04公克（空包裝重0.2
    1公克）及注射針筒1支，甲○○向員警坦承上情並接受採尿
    檢驗，檢驗結果成嗎啡陽性反應，始查悉上情。嗣於94年7
    月11日下午4時許，在嘉義市○○路麥當勞廁所內，施用第
    一級毒品海洛因一次，嗣94年7月12日晚上7時50分許，為警
    於嘉義市○○○路175號前查獲，並扣得海洛因1包（毛重0.
    4公克）。
二、案經嘉義市警察局第二分局報請臺灣嘉義地方法院檢察署檢
    察官偵查起訴及該署檢察官移送併案審理。
    理   由
一、本案被告就被訴事實為有罪之陳述，經行簡式審判程序，依
    刑事訴訟法第273條之2之規定，不適用證據提示、交互詰問
    及傳聞法則有關證據能力限制等規定。
二、按觀察、勒戒或強制戒治執行完畢釋放後，5年內再犯第10
    條之罪者，檢察官應依法追訴，毒品危害防治條例第23 條
    第2項定有明文。被告前因施用毒品案件，於89年10月11 日
    強制戒治執行完畢，此有台灣高等法院被告前案紀錄表可証
    ，而被告5年內又犯本案施用毒品罪，依法自應予追訴。
三、訊據被告甲○○對於上開犯罪事實，均坦承不諱，復有長榮
    大學94年4月9日濫用藥物檢驗確認報告及代號與真實姓名對
    照表（提示毒偵字399號卷第27、28頁）、查獲照片（警卷
    第9至10頁）、扣押物品清單（毒偵字887號卷第8頁），另
    扣案白粉1小包經送法務部調查局鑑定結果，具有海洛因成
    分，淨重0.04公克 (空包裝重0.21公克)，此有該局94年5
    月9日調科壹字第180001991號鑑定通知書附卷可稽（原審卷
    第19頁）。足認被告上開自白與事實相符，應可採信，被告
    罪證明確，應依法論罪科刑。
四、查海洛因依其成癮性、濫用性及對社會危害性之程度，已為
    毒品危害防制條例第2條第2項第1款列為第一級毒品。核被
    告所為，係犯毒品危害防制條例第10條第1項施用第一級毒
    品罪。又被告施用時非法持有第一級毒品海洛因之低度行為
    ，已為其施用之高度行為所吸收，不另論罪。被告先後多次
    施用第一級毒品海洛因之犯行，時間緊接，方法相同，觸犯
    犯罪構成要件相同之罪名，顯係基於概括犯意反覆實施，為
    連續犯，應依刑法第56條規定論以一罪，並依法加重其刑。
五、原審以被告罪證明確，予以論罪科刑，固非無見。然查，公
    訴人雖僅就94年3月21日以前之犯罪行為起訴，惟被告於原
    審94年月30日判決後之94年7月11日，復在嘉義市○○路等
    地將第一級毒品海洛因粉末摻礦泉水加入注射針筒內之方式
    ，施用第一級毒品海洛因1次之部分未於起訴書中及，但
    連續犯為裁判上一罪，檢察官就犯罪事實一部起訴，依刑事
    訴訟法第267條規定，其效力及於全部，法院自應一併審理
    。原審未及審酌，尚有未洽。檢察官上訴執此指摘原判決不
    當，為有理由，被告上訴意旨，猶執前詞，以原判決量刑過
    重，雖不足採，惟原判決既有可議，自屬無可維持，應由本
    院將原判決撤銷改判。爰審酌被告施用毒品之犯行，在性質
    上乃屬對自我身心健康之自戕行為，尚未嚴重破壞社會秩序
    、侵害他人權益，然其前因施用毒品經送觀察勒戒後，猶不
    思戒絕革除惡習，再為本件犯罪，顯未因前所受之觀察勒戒
    處分而記取教訓，及被告犯後坦承犯行等一切情狀，量處如
    主文第2項所示之刑。
六、扣案第一級毒品海洛因淨重0.04公克、另併辦部分扣得海洛
    因1包（毛重0.4公克），均應依毒品危害防制條例第18條第
    1項前段沒收銷燬；注射針筒1支及毒品空包裝重0.21公克為
    被告所有，供犯罪所用之物，應依刑法第38條第1項第2款沒
    收。
據上論結，應依刑事訴訟法第369條第1項前段、第364條、第299
條第1項前段、第273條之1第1項、第273條之2，毒品危害防制條
例第10條第1項、第18條第1項前段，刑法第11條前段、第56條、
第38條第1項第2款，判決如主文。
本案經檢察官劉得鉦到庭執行職務。
中　　華　　民　　國　　94　　年　　8 　　月　　31　　日
                  刑事第六庭    審判長法　官　蔡崇義
                                      法　官　董武全
                                      法　官　侯明正
以上正本證明與原本無異。
如不服本判決，應於收受本判決後十日內向本院提出上訴書狀。
其未敘述上訴理由者並得於提起上訴後十日內向本院補提理由書
狀（均須按他造當事人之人數附繕本）「切勿逕送上級法院」。
　　　　　　　　　　　　　　　　　　　書記官　李育儒
中　　華　　民　　國　　94　　年　　9 　　月　　2 　　日
附錄法條：
毒品危害防制條例第10條：
施用第1級毒品者，處6月以上5年以下有期徒刑。
施用第2級毒品者，處3年以下有期徒刑。
